臺灣高等法院高雄分院刑事判決　　　　 99年度上易字第922號
上　訴　人
即　被　告　鍾廣
選任辯護人　宋國城律師
上列上訴人因被告竊盜案件，不服臺灣高雄地方法院99年度易字
第784 號中華民國99年7 月23日第一審判決（起訴案號：臺灣高
雄地方法院檢察署99年度偵字第5806號），提起上訴，本院判決
如下：
     主  文
上訴駁回。
    事  實
一、鍾廣卿前因違反毒品危害防制條例案件，經原審以96年度簡
    字第6786號判決處有期徒刑6 月確定，而於97年9 月12日因
    徒刑執行完畢出監。詎猶仍不知悔改，竟基於意圖為自己不
    法所有之竊盜犯意，於99年2 月8 日上午11時40分許，手持
    客觀上足以危害他人生命、身體可供兇器使用之斜口鉗1 支
    、鐵條5 支，前往高雄縣美濃鎮○○里○○街（山區○○道
    路）旁之電線桿（編號：茶頂分56左26號），以鐵條插入電
    線桿孔洞後再以腳踩攀爬之方式爬上電線桿後，並用斜口鉗
    將該電線桿上屬於莊榮芳所有連接至莊榮芳位於高雄縣美濃
    鎮○○里○○街2 之1 號住處長約960 公分黑色電線剪斷，
    待其掉落至地面後，再以斜口鉗剪成每段約30公分共計32段
    而得手，隨即放置於其所騎乘車牌號碼OWG-479 號重型機車
    置物箱內，欲駛離現場時，為巡邏員警當場查獲，並扣得前
    揭電線32段、鐵條5 支及斜口鉗1 支等物，始查悉上情。
二、案經莊榮芳訴由高雄縣政府警察局旗山分局報告臺灣高雄地
    方法院檢察署檢察官偵查起訴。
    理  由
壹、證據能力部分
    按被告以外之人（包括證人、鑑定人、告訴人、被害人及共
    同被告等）於審判外之陳述雖不符前4 條之規定，而經當事
    人於審判程序同意作為證據，法院審酌該言詞陳述或書面陳
    述作成時之情況，認為適當者，亦得為證據，刑事訴訟法第
    159 條之5 第1 項定有明文。立法意旨在於傳聞證據未經當
    事人之反對詰問予以核實，原則上先予排除。惟若當事人已
    放棄反對詰問權，於審判程序中表明同意該等傳聞證據可作
    為證據；或於言詞辯論終結前未聲明異議，基於尊重當事人
    對傳聞證據之處分權，及證據資料愈豐富，愈有助於真實發
    見之理念，且強化言詞辯論主義，使訴訟程序得以順暢進行
    ，上開傳聞證據亦均具有證據能力。本判決下列所引各項證
    據資料均為傳聞證據，然檢察官、被告鍾廣、被告之辯護
    人於本院準備程序及審理中均同意做為本案證據( 見本院卷
    第91頁、111 頁反面），本院審酌上開證據作成時之情狀，
    並無違法或不當等情形，認為以之作為本案之證據亦屬適當
    ，依上開規定，自具證據能力。
貳、實體部分：
一、訊據被告鍾廣對於其於上開時間、地點為警方人員所查獲
    ，且當場扣得前揭電線32段、鐵條5 支及斜口鉗1 支等物乙
    情，均不爭執，惟矢口否認有何竊盜犯行，於原審及本院辯
    稱：我是旗山分局刑事組小隊長劉鴻章的線民，我當天去現
    場是協助警方要抓小偷；又所查扣之電線及鐵條均是我的，
    電線是要做抓老鼠陷阱用的，我沒有偷電線，在偵查中是依
    照警察局的筆錄，我有跟檢察官說，但檢察官不相信我等語
    。
二、惟查：
（一）被告鍾廣於99年2 月8 日上午11時45分許，在高雄縣美
      濃鎮○○里○○街（山區○○道路）旁之電線桿（編號：
      茶頂分56左26號），因行跡可疑，為警盤查，當場在其所
      騎乘之OW G-479號機車之腳踏板上扣得鐵條5 支，復在其
      機車置物箱內扣得電線32段及斜口鉗1 支等物之事實，為
      被告於警詢、偵查暨原審審理時坦承在卷（見警卷第3 頁
      、偵卷第6 頁、原審卷二第29頁反面），核與證人即當場
      查獲本件之高雄縣政府警察局旗山分局龍肚派出所警員吳
      進光（現已調至六龜分局）證述情節相符（見原審二卷第
      31 至33 頁），並有卷附之高雄縣政府警察局旗山分局搜
      索扣押筆錄、扣押物品目錄表、贓物認領保管單【具領人
      ：莊榮芳】、現場蒐證照片8 張等在卷可供憑參（見警卷
      第7至10 、14、18至20頁），堪認屬實。
（二）被告鍾廣於警詢係供述：於今日11時40分許在美濃鎮○
      ○里○○街（山區○○道路）茶頂分56左26電線桿，竊取
      電線1 條長960 公分（32小截）。只有我1 人竊取，我用
      鐵條5 支插入電線桿洞內用腳踏鐵條爬上電線桿，用斜口
      鉗剪斷電線，再把電線剪成32小截（每截30公分）。我竊
      得電線是要帶回家然後賣錢花用等語（見警卷第3 頁）；
      於偵查中亦有供述：我有竊取莊榮芳所有之電線960 公分
      ，我是在今日上午11點多去竊取的。我是用鐵條爬上電線
      桿將電線拉下來。（提示警卷斜口鉗和鐵條照片）斜口鉗
      是我自己帶去的。我竊取電線是要拿去變賣等語（見偵卷
      第6 頁）。業已坦承有於上開時、地，以鐵條爬上電線桿
      ，並用其所有斜口鉗將電線剪斷電線拉下來方式予以竊取
      該電線等情。
（三）證人即警員吳進光於原審審理時證稱：本案是我於現場所
      查獲的，當天我是執10-12 點巡邏勤務，我跟另外一位同
      事開巡邏車經過事發地點，當天看到被告把電線剪成一小
      節一小節放在機車腳踏板上。我看到的時候，被告人在地
      面上，被告人距離電線桿約七、八公尺已經把電線剪成一
      小節一小節，並且將上開電線放置在他的機車踏板上面，
      他的機車就停在附近距離電線桿約七、八公尺。當時他的
      鉗子放在機車的旁邊。（你們經過的時候是發現有何異狀
      ？）被告本身就有竊盜前科，而且是當地人我們都認識他
      ，且被告看到我們巡邏車有一點要逃逸的動作，讓我們覺
      得很懷疑，所以才下車盤查他。當時我們有問被告說這些
      電線是哪裡來的？被告當場有承認是在現場的電線桿剪下
      來的，是沒有人要的。我們盤查被告後，並且看到現場的
      電線確實已經被被告剪掉了，我們先帶被告回去再聯絡被
      害人，被害人說那是連接他家的電線。在查獲的第一時間
      ，被告確有承認該電線是他所剪的（在查獲現場，你確定
      被告是將剪成一小節的電線放在腳踏板上？）對，是放在
      腳踏板上。（現場尚有扣案五支鐵條【提示警卷第18頁】
      ，被告當時有無說鐵條做何使用？又係現場原有之物，或
      是他帶去現場？）被告當時有說他就是用上開鐵條插進電
      線桿的縫之後，爬上電線桿的。（被告在警詢是否曾經提
      過他去現場是因為他擔任警方的線民，要去現場抓其他竊
      盜的嫌犯？）沒有，完全沒有提。（所以在你們問被告的
      時候，被告是坦承是他去現場偷竊的嗎？）被告是坦承是
      他剪的沒有錯，但是他強調那些電線是沒有人要的。（系
      爭現場的電線看起來像是沒有人要的東西？）不會。因為
      電線看起來像是在使用當中，還有通電。當時電線已經剪
      成一節一節放在機車踏板上，鐵條、鉗子都放在機車旁邊
      ，我印象中應該並不是從置物箱取出來的。但時間久了，
      已經有點模糊了。（提示警卷第18-20 頁照片，並命證人
      仔細回想後再行回答）經看過照片後及我仔細回想後，我
      剛剛陳述有誤，應該是查獲當時鐵條放在機車踏板上，系
      爭的電線剪成一節一節的是放在機車置物箱裡面，鉗子也
      是放在置物箱，我當時查獲的地點就如同簡圖上機車所載
      的位置等語綦詳（見原審卷二第31至33頁）。於本院審理
      時亦具結證述：於99年2 月8 日是我親自現場逮捕被告，
      32段的電線，是我當場扣押，全部黑色的，茶頂分56左26
      電線桿上面是電力公司的電線沒有斷掉，是下面接在電力
      公司電線桿私接電線斷掉。是被告自己說爬上電線桿剪電
      線，被告剪的是只有黑色的，發現被告剪電線是放在機車
      置物箱裡面，我們開巡邏車慢慢開，從中華路、龍山街口
      ，到你們茶頂山現場大概時間半小時。我們有請電力公司
      來看，電力公司說不是他們的，是告訴人說那是他私接的
      電線，是從茶頂分56左26延伸到茶頂分56左27到沒有高壓
      電的電線桿。沒有高壓電的電線桿只是裝設一個桶子，有
      接電線的是茶頂分56左26、27電線桿。茶頂分56左26、27
      電線桿電線的長度應該不只960 公分，之前有人剪過電線
      ，被告是就所存留的，尚未剪光的電線再去剪下960 公分
      。現茶頂分56左26、27已經沒有存留的私人電線，應該是
      剪光了等語（見本院卷第112 至114 頁）。亦明確證述被
      告鍾廣於上開時、地確有承認該電線是其所剪而竊取之
      事實，核與被告鍾廣上開供述如何竊取電線之供述大致
      相合。
（四）證人莊榮芳於原審審理中證述：我在高雄縣美濃鎮○○街
      2 之1 號之住處的電線，是從台電公司的電線桿那裡自費
      請水電行接線接到我的住家，總長約有三十米左右，花了
      壹萬多元的材料費，確實在上開時間有遭人竊盜，連同屋
      內的電錶也遭到破壞，裡面的配線，也都完全遭到破壞，
      整條電線就被偷走了。我當時平時是住在杉林鄉，偶爾才
      回到茶頂街，當天回去的時候就發現都被偷了。事發當天
      我人在台南，是警方打電話聯絡我說家裡遭竊，並且有逮
      捕到竊賊，我才從台南趕回來，在下午四、五點才製作筆
      錄。（本案所扣案的電線，警方當時有無提示給你看？提
      示警卷第18頁照片）有。當天電線已經被剪成一節一節了
      ，而且警方當日交還給我了，我放在杉林鄉了。（當天竊
      賊所竊取的確實是你的所有物嗎？）是。等語明確（見原
      審卷二第30頁）；證人莊榮芳於本院審理時亦具結證述：
      我住處的門牌為茶頂山2-1 號，我不認識被告，住家電線
      是我向台電申請的，原始我申請的是茶頂分56左26，上面
      有電筒，當時56左27號電線桿還沒有裝，茶頂分56左27是
      這一、兩年電力公司才裝的，也是我申請的。茶頂分56左
      27 ， 旁邊那支沒有高壓電線，是我私人的電線。我的電
      線是從茶頂分56左26那裡拉過來之電線，我領回是5.5 的
      電線，是從茶頂分56左26電線桿電筒拉出來舊的電線等語
      （見本院卷第114 、115 頁）。亦明確證述上開電線確其
      所失竊而非被告所有之物等情無訛。
（五）又證人吳進光於原審及本院亦同時具結證述：（被告有無
      當場表示他是去那裡要放陷阱抓獵物，例如老鼠？）沒有
      ，現場完全沒有提到這個，而且我們查獲時，他也沒有攜
      帶任何捕鼠的夾子跟設備。現場沒有看到老鼠夾，現場有
      電線、斜口鉗等扣案物品，被告也沒有說要指老鼠夾給我
      們看等語（見原審卷二第32頁、本院卷第116 頁），是被
      告鍾廣辯稱電線是要做抓老鼠陷阱用的云云，核與事實
      不符，尚難採信。
（六）又查被告根本不是警方線民，且本案事發當天，被告前往
      現場亦與警方偵辦其他刑案無關，亦有本院與高雄縣政府
      警察局旗山分局刑事組小隊長劉弘彰之公務電話紀錄在卷
      可按（見原審卷二第43頁）。
（七）再被告於原審時另辯稱：我當天是因為闖紅燈遭另名員警
      在現場開立紅單告發，故證人吳進光不在現場，不知事發
      經過云云（見原審卷二第32頁）；然上情證人吳進光於原
      審審理時具結證稱：當天警方本來在路旁執行交通稽查也
      就是告發交通，被告有闖紅燈，不停，就跑掉了，後來我
      們巡邏時看到被告剛好在事發現場而查獲被告竊盜這件案
      子，當時距離被告闖紅燈約半小時左右，事實上被告闖紅
      燈跟本案竊盜沒有關係，而且闖紅燈與竊盜地點也不一樣
      ，被告闖紅燈是在中華路、龍山街口，竊盜地點是在茶頂
      街，二處距離約四、五公里遠等語明確（見原審卷二第32
      頁）；於本院審理時亦具結證述：在中華路、龍山街口有
      人闖紅燈，我們有記下車號，之後我們看到他竊盜，看到
      車號才知道那是被告等語（見本院卷第112 頁）。足證被
      告闖紅燈與本件竊盜根本無關，且證人吳進光確為查獲本
      案之員警無訛。故被告前揭所辯，均不可採。
（八）審酌被告鍾廣上開坦承竊取電線之情，核與證人吳進光
      上開證稱：查獲當時，被告確有坦承上開電線係伊自現場
      的電線桿剪下來的等情相符，如前所述。雖證人吳進光就
      有關於查獲當時電線、鐵條及斜口鉗等物所放位置，因時
      間已久記憶模糊，先供證：當時電線已經剪成一節一節放
      在機車踏板上，鐵條、鉗子都放在機車旁邊云云，惟嗣後
      即予以證述該部分供證有誤，應係查獲當時鐵條放在機車
      踏板上，系爭的電線剪成一節一節的是放在機車置物箱裡
      面，鉗子也是放在置物箱等語，是該部分既已更正，自不
      影響證人吳進光證詞之確實真正性。
（九）再被告所竊取之電線，並非台灣電力股份有限公司鳳山區
      營業處之電線，業據該處99年10月12日以D 鳳山字第0991
      0001251 號函覆稱：茶頂分56左26該處電纜線未曾遭人剪
      斷紀錄等情可按（見本院卷第47頁），亦核與證人吳進光
      於本院證述：我們有請電力公司來看，電力公司說不是他
      們的，是告訴人說那是他接的電線等語相合（見本院卷第
      114 頁）。益徵被告所竊取之電線非屬台灣電力股份有限
      公司鳳山區營業處之電纜線，而係屬證人莊榮芳所有之電
      線無訛。
三、綜合上開事證，相互印證、補強，則被告有於上開時、地，
    有以鐵條插入電線桿孔洞後再以腳踩攀爬之方式爬上電線桿
    後，並用斜口鉗將該電線桿上屬於莊榮芳所有連接至莊榮芳
    位於高雄縣美濃鎮○○里○○街2 之1 號住處長約960 公分
    電線剪斷，待其掉落至地面後，再以斜口鉗剪成每段約30公
    分共計32段而得手等情，事證已甚明確；所辯上情，乃事後
    卸責之詞，不足採信，應依法予以論科。又本件事證已甚明
    確，被告辯護人請求勘驗現場，以證明被告絕無可能以扣案
    之鐵條5 支攀爬電線桿，以斜口鉗剪斷電線云云，自無必要
    。另其聲請向台電公司函詢有關告訴人美濃鎮龍里茶頂分茶
    頂分56左27起，有否向台電公司聲請牽引住家用電等情，然
    本件扣案之電線並非台電鳳山區營業處之電纜線，而係屬證
    人莊榮芳向台電公司所申用而遭人剪斷失竊之電線，業據證
    人莊榮芳證述甚詳，並經證人吳進光證述：電力公司說不是
    他們的，被害人說那是連接他家的電線等語可按，且有上開
    99年10月12日以D 鳳山字第09910001251 號函可證，業如前
    述，是此部分亦臻明確，亦無再函詢之必要，併此敘明。
四、至被告之辯護人於本院時提出上面印有「大亞1649、64400
    、IV5. 5MM」文字，而屬於被告所有電線1 條，欲證明本件
    失竊之電線為被告所有，固有該電線可按（見本院卷第59頁
    ) ；然查證人莊榮芳所遭失竊之電線，其上亦有印有「1649
    、IV5. 5MM、大亞VT」文字（見警卷第8 頁）；上開二種電
    線外觀上有相似之處，但據證人莊榮芳於本院審理時證述：
    這些電線外面都可以買到等語以觀（見本院卷第116 頁）；
    是證人莊榮芳遭剪斷失竊之電線既與上揭所提出之電線，均
    可在巿面上出售電線商店予以購得，是亦難以上開提出之電
    線與證人莊榮芳失竊，有其相似之處，即遽認證人莊榮芳所
    失竊之電線，屬被告所有，進而認為被告無上揭竊取電線之
    犯行。
五、另被告之辯護人於本院時提出光碟一片，經勘驗結果，僅係
    自茶頂山入口處到達「茶頂分56左26」電線桿附近。「
    茶頂分56左26」電線桿之位置。延伸拍攝電線通往「茶頂
    分56左27」電線桿之位置等情而已，有勘驗筆錄可按（見本
    院卷第91、92頁) ，上情亦不足認定被告無本件竊取電線之
    犯行。
六、又依證人吳進光於本院審理時亦證述：「（提示99年11月16
    日辯護人庭呈照片之編號三的第一張照片是否當場的電線？
    ）不是紅、白、黑三種顏色的電線，被告剪的是只有黑色的
    」等語（見本院卷第113 頁），並有照片附卷可按（見警卷
    第18頁) ；是被告當天僅係竊取證人莊榮芳所有上揭黑色電
    線無訛。是被告之辯護人聲請勘驗照片之紅、白、黑電線，
    是否與被告提出之電線同一，亦無必要。其他有關被告使用
    之手機0000000000號與旗山分局刑事組小隊長劉弘彰之手機
    0000000000號之99年2 月8 日通聯紀錄，則因已逾保存期限
    6 個月，無法提供，有台灣大哥大股份有限公司99年10月04
    日法大字第099137626 號函可按( 見本院卷第44頁），無從
    採為有利被告之認定，亦併此敘明。
七、按刑法第321 條第1 項第3 款之攜帶兇器竊盜罪，係以行為
    人攜帶兇器竊盜為其加重條件，此所謂之兇器，其種類並無
    限制，凡客觀上足以對人之生命、身體、安全構成威脅，具
    有危險性之兇器均屬之，且祇須行竊時攜帶此種具有危險性
    之兇器為已足，並不以攜帶之初有行兇之意圖為必要（最高
    法院79年台上字第5253號判例意旨參照）。本件被告鍾廣
    攜往現場而為警查扣之鐵條5 支及斜口鉗1 支，均係金屬製
    造，質地堅硬之物，客觀上足以對人之生命、身體及安全構
    成威脅，自屬具有危險性之兇器，有卷附之高雄縣政府警察
    局旗山分局搜索扣押筆錄、扣押物品目錄表、贓物認領保管
    單【具領人：莊榮芳】、現場蒐證照片8 張等在卷可供憑參
    （見警卷第7-10、14、18-20 頁）。是核被告鍾廣所為，
    係犯刑法第321 條第1 項第3 款之攜帶兇器竊盜罪。被告有
    事實欄所述刑之宣告及執行，有臺灣高等法院被告前案紀錄
    表1 份在卷可參，其受有期徒刑之執行完畢後，5 年以內故
    意再犯本件有期徒刑以上之罪，為累犯，應依刑法第47條第
    1 項規定加重其刑。
八、原審因而適用刑法第321 條第1 項第3 款、第47條第1 項、
    第38條第1 項第2 款之規定，並審酌被告前有竊盜、施用毒
    品等前科，素行不佳，有臺灣高等法院被告前案紀錄表1 份
    在卷可參，又年青力壯、四肢健全，竟不思以己之力，賺取
    生活所需，竟貪圖小利，竊取被害人上開之物，又攜帶兇器
    而犯之，對於附近住戶人身安全均構成威脅，復審酌被告先
    於警、偵中坦承犯行，後於審理中否認犯罪，並飾詞矯辯，
    意圖脫罪，了無悔意，犯後態度不佳，及上開所竊電線價值
    新臺幣1 千元，價值不高，業經證人莊榮芳於警詢時證述在
    卷（見警卷第5 頁），暨被告犯罪之動機、目的、手段等一
    切情狀，量處有期徒刑10月；並以扣案之鐵條5 支及斜口鉗
    1 支，均為被告所有，且係供其犯罪所用之物，業據被告於
    警、偵及原審審理時分別陳述在卷，爰依刑法第38條第1 項
    第2 款規定併予宣告沒收；經核認事用法，尚無不合，量刑
    亦屬允當，被告上訴意旨，否認犯罪，乃執上情指摘原判決
    不當，非有理由，應予駁回。
據上論斷，應依刑事訴訟法第368條，判決如主文。
本案經檢察官林敏惠到庭執行職務。
中    華    民    國    100    年    1    月    5     日
                 刑事第九庭     審判長法  官  莊秋桃
                                      法  官  范惠瑩
                                      法  官  田平安
以上正本與原本無異。
本件不得再上訴。
中    華    民    國    100    年    1    月    5     日
                                  書  記  官  馬蕙梅
附錄本判決論罪科刑法條：
刑法第321條
犯竊盜罪而有左列情形之一者，處 6 月以上、 5 年以下有期徒
刑：
一、於夜間侵入住宅或有人居住之建築物、船艦或隱匿其內而犯
    之者。
二、毀越門扇、牆垣或其他安全設備而犯之者。
三、攜帶兇器而犯之者。
四、結夥三人以上而犯之者。
五、乘火災、水災或其他災害之際而犯之者。
六、在車站或埠頭而犯之者。
前項之未遂犯罰之。